# 求助陈版：非交易性权益投资如何判定？

提问人：zryhzwg 时间：2020-09-27 12:33:09
22 号准则规定，权益性投资在初始确认时 ，企业可以将非交易性权 益工具投资指定为以公允价值计量且其变动计入其他综合收益的金融资产。关于“非交易性”和“权益 工具投资”的界定标准之一是：持有目的是为了近期出售和回购。那么，企业在二级市场购买的股票，持有目的并不明确，如股利分配可以则打算长期持有，取得稳定的股利分配；如价格涨幅较大也肯定随时变现。此时，企业是否可以将该股票指定股票计入FVOCI呢？
需要咨询的问题
1 、近期出售，是否有一个可参考是时间、频率和金额标准，比如可预见的 1 年内不能出售，或不能出售持有股票的30%。
2 、如初始已经指定，在短期内出售了（比如 3 个月或 6 个月），其后是否认为当时的指定有瑕疵？是否属于会计差错？
3 、如企业可以任意指定，如何规避管理层为了调节利润而随意指定呢？比如，上半年未指定，下半年全部出售后购买同一只股票而指定进入FVOCI。
4 、目前，国有企业为了不使利润波动较大，都在找各种理由，认为持有的股票是非交易性的，管理层均希望将在二级市场购买的股票指定计入FVOCI，实务中如何规避管理层滥用会计选择权的风险。

回答人：chenyiwei
1 、准则对“近期”没有定量的界定标准，但一般建议不短于一年。
2 、如初始已经指定，在短期内出售了（比如 3 个月或 6 个月），不一定表明此前的指定一定是有问题的，特别是如果后续出售是当初指定作出时无法预见到的新情况、新发展所导致。
3 、这种属于财务操纵和舞弊问题，已经不是会计技术问题了。
4 、国有企业进行股票投资一般都有严格的审批程序，例如立项申请和审批文件等，建议以相关的申请和审批文件作为确定持有目的的基础，同时结合该股票的交易活跃度和价格波动程度、被投资公司历年盈利及分红情况和所公告的股利政策、本企业与该被投资企业之间的业务相关性和战略合作关系、对操盘团队的业绩考核指标设定、相关法律法规和监管要求等因素，对其予以佐证。